【裁判字號】    91,訴,734
【裁判日期】    920917
【裁判案由】    確認所有權存在等
【裁判全文】
臺灣板橋地方法院民事裁定  九十一年度訴字第七三四號
    原      告    奇異資融股份有限公司
    法定代理人    丁○○
    訴訟代理人    丙○○
    被      告    乙○○
    受告知人      交通部公路總局台北區監理所
                  交通部公路總局高雄巿監理處
                  交通部公路總局高雄區監理所屏東監理站
                              .
                              .
右當事人間請求確認所有權存在等事件，原告聲請追加乙○○為被告，本院裁定如左
：
    主      文
原告追加之訴駁回。
訴訟費用由原告負擔。
        理    由
一、按訴狀送達後，原告不得將原訴變更或追加他訴，民事訴訟法第二百五十五條第
    一項前段定有明文。至同條第二款雖規定，請求之基礎事實同一者，不在此限。
    惟按所謂請求之基礎事實同一，係指變更或追加之訴與原訴之主要爭點，有其共
    同性，各請求利益之主張在社會生活上可認為同一或關連，而就原請求之訴訟及
    證據資料，於審理繼續進行在相當程度範圍內具有同一性或一體性，得期待於後
    請求之審理予以利用，俾先後兩請求在同一程序得加以解決，避免重複審理，進
    而為統一解決紛爭者，即屬之。最高法院九十年度台上字第十六號裁判意旨可資
    參照。
二、原告於起訴之初，主張依所有權人所有物返還請求權之法律關係及不當得利之法
    律關係，原告於先位聲明，請求（１）確認原告就系爭自用小客車所有權存在；
    （２）被告甲○○應將系爭汽車過戶異動登記塗銷；（３）請求確認國泰銀行對
    於原告所有系爭汽車之動產抵押權不存在；（４）國泰銀行應將系爭汽車在交通
    部公路總局屏東監理站之動產抵押權登記塗銷；（５）被告甲○○應將系爭汽車
    返還原告等語。至於原告於備位之訴，請求被告戊○○返還給付原告新臺幣（下
    同）七十一萬八千元及自訴狀繕本送達翌日起至清償日止，按週年利率百分之五
    計算之利息等語，嗣於九十二年九月三日具狀追加乙○○為被告，於備位聲明請
    求被告戊○○及被告乙○○連帶返還給付原告七十一萬八千元及自訴狀繕本送達
    翌日起至清償日止，按週年利率百分之五計算之利息。然被告甲○○、國泰銀行
    鳳山分行、戊○○等三人均不同意其追加，且查原告追加乙○○為被告，所為之
    聲明有無理由，與乙○○對於系爭自用小客車之取得是否屬於善意有關，且與本
    訴不具備同一性，又訴訟及證據資料亦無共用性，且本件訴訟已臻明確，若許其
    為訴之追加，當致訴訟之終結延滯。另原告之追加亦無符合民事訴訟法第二百五
    十五條第一項其餘各款事由，其追加之訴訟不合法。
三、次按「原告之訴，有左列各款情形之一者，法院應以裁定駁回之。但其情形可以
    補正者，審判長應定期間先命補正．．．．六、起訴不合程式或不備其他要件者
    。」民事訴訟法第二百四十九條第一項第六款定有明文。本件原告追加之訴不合
    於同法第二百五十五條之規定，其起訴不備其他要件，應予駁回。爰裁定如主文
    。
中      華      民      國    九十二    年      九      月     十七     日
                                  臺灣板橋地方法院民事第二庭
~B法      官  徐福晉
右為正本係照原本作成。
如對本裁定抗告須於裁定送達後十日內向本院提出抗告狀。
中      華      民      國    九十二    年      九      月    二十九    日
~B法院書記官  張玉如


司法院資訊處製作；財團法人民間司法改革基金會備份。
